臺灣新竹地方法院刑事宣示判決筆錄　　100年度審易字第948號
公　訴　人　臺灣新竹地方法院檢察署檢察官
被　　　告　蔡勝喜
指定辯護人　本院公設辯護人林建和
上列被告因違反毒品危害防制條例案件，檢察官提起公訴（100
年度毒偵字第352 號、第449 號、第916 號、第1017號）後，聲
請改依協商程序而為判決，本院於中華民國100 年11月15日下午
4 時，在本院刑事第十一法庭宣示判決，出席職員如下：
　　　　　　　　審判長法　官　劉兆菊
　　　　　　　　　　　書記官　林兆嘉
　　　　　　　　　　　通　譯　邱立杰
法官起立朗讀判決主文、犯罪事實要旨、處罰條文，及告以上訴
限制、期間並提出上訴狀之法院，且諭知記載其內容：
一、主  文：
    蔡勝喜犯如附表編號一至四號所示之罪，各處如附表編號一
    至四號所示之刑。應執行有期徒刑壹年肆月，如易科罰金，
    以新臺幣壹仟元折算壹日；扣案之吸食用削尖吸管壹支，沒
    收之。
二、犯罪事實要旨：
（一）蔡勝喜前於民國89年間，因施用第二級毒品案件，經本院
      於89年5月31日以89年度毒聲字第1226 號裁定送觀察、勒
      戒後，認有繼續施用毒品之傾向，再經本院於89 年7月29
      日以89年度毒聲字第1904號裁定令入戒治處所施以強制戒
      治1年，嗣戒治執行滿3月後，其成效經評定為合格，再經
      本院於90年2月1 日以90年度毒聲字第204號裁定停止戒治
      ，並於90年3月7日停止戒治出所，所餘戒治期間付保護管
      束，迨於90年7月25 日保護管束期滿未經撤銷，視為已執
      行完畢，並由臺灣新竹地方法院檢察署檢察官於90 年7月
      31日以90年度戒毒偵字第159 號為不起訴處分確定。又於
      90年間，因連續施用第二級毒品案件，經本院及臺灣桃園
      地方法院先後於91年1月7 日、同年3月29日，分別以91年
      度毒聲字第2號、91年度毒聲字第858號裁定令入戒治處所
      施以強制戒治，並於92年4 月28日執行完畢釋放出所；刑
      責部分，則經本院及臺灣桃園地方法院先後於91年10月21
      日、同年10月31日，分別以91年度易字第47號、91年度訴
      字第451 號判決，各判處有期徒刑8 月、1 年確定。(甲)又
      於94年間，因連續施用第二級毒品案件，經臺灣高等法院
      於95年4 月12日以94年度上易字第2231號判決判處有期徒
      刑8 月確定；(乙)又於95年間，因竊盜案件，經本院於95年
      12月11日以95年度易字第509 號判決判處有期徒刑7 月確
      定，復經本院於96年7 月30日以96年度聲減字第681 號裁
      定減刑為3 月15日確定，前揭(甲)(乙)案件經接續執行，於96
      年8 月3 日縮刑期滿執行完畢（本案均構成累犯）。又
      於96年間，因施用第二級毒品案件，經本院於97年1 月24
      日以97年度竹簡字第81號判決判處有期徒刑6 月確定；
      又於97年間，因施用第二級毒品案件，經本院於97年5 月
      30日以97年度易字第371 號判決判處有期徒刑6 月確定；
      又於97年間，因侵占案件，經本院於97年4 月2 日以97
      年度竹北簡字第171 號判決判處罰金新臺幣（下同）9,00
      0 元，如易服勞役，以1,000 元折算1 日；又於97年間
      ，因持有第二級毒品案件，經臺灣桃園地方法院於97年5
      月29日以97年度壢簡字第1274號判決判處拘役50日；又
      於97年間，因施用第二級毒品案件，經本院於97年6 月24
      日以97年度易字第415 號判決判處有期徒刑5 月確定；
      又於97年間，因施用第二級毒品案件，經本院於97年10月
      22日以97年度竹簡字第1415號判決判處有期徒刑6 月確定
      ，前揭案件，復經本院於97年8 月27日以97年度聲
      字第961 號裁定定應執行有期徒刑1 年4 月確定，經與前
      揭案件之罰金易服勞役9 日及案件接續執行，於99年
      1 月22日縮短刑期假釋出監，所餘刑期付保護管束，迄99
      年4 月25日保護管束期滿，因假釋期間再犯他罪，假釋經
      撤銷，尚未執行完畢。
（二）詎蔡勝喜仍不知悔改，於前開強制戒治執行完畢釋放後5
      年內，再因施用毒品案件經刑之追訴處罰後，各基於施用
      第二級毒品甲基安非他命之犯意，先後於如附表編號一至
      四號所示之施用時間、地點，以如附表編號一至四號所示
      之施用方式，分別施用第二級毒品甲基安非他命計4 次。
      嗣為警分別於附表編號一至四號所示之時間地點查獲，復
      經蔡勝喜同意採集其尿液送驗後，鑑驗結果均呈毒品安非
      他命、甲基安非他命陽性反應，始查悉上情。
（三）案經新竹縣政府警察局移送及新竹縣政府警察局新埔分局
      、橫山分局、桃園縣政府警察局龍潭分局報告臺灣新竹地
      方法院檢察署檢察官偵查起訴後，經檢察官聲請認罪協商
      判決，由本院改依協商程序而為判決。
三、處罰條文：
    毒品危害防制條例第10條第2 項，刑法第11條前段、第41條
    第1 項前段、第2 項、第8 項、第47條第1 項、第51條第5
    款、第38條第1 項第2 款、第3 項。
四、沒收之諭知：為警於100 年2 月14日上午8 時許，在被告蔡
    勝喜位在新竹縣關西鎮○○里○ 鄰○○街227 之住處內，扣
    得之吸食用削尖吸管1 支（保管字號：100 年度保字第550
    號，扣押物品清單見臺灣新竹地方法院檢察署100 年度毒偵
    字第352 號偵查卷第177 頁），係被告蔡勝喜所有且供施用
    第二級毒品甲基安非他命所用之物，業經被告蔡勝喜供承在
    卷（見本院卷第22頁背面），爰依刑法第38條第1 項第2 款
    、第3 項之規定，宣告沒收之。
五、協商判決除有刑事訴訟法第455 條之4 第1 項第1 款於本訊
    問程序終結前，被告撤銷協商合意或檢察官撤回協商聲請者
    ；第2 款被告協商之意思非出於自由意志者；第4 款被告所
    犯之罪非第455 條之2 第1 項所定得以協商判決者；第6 款
    被告有其他較重之裁判上一罪之犯罪事實者；第7 款法院認
    應諭知免刑或免訴、不受理者情形之一，及違反同條第2 項
    「法院應於協商合意範圍內為判決；法院為協商判決所科之
    刑，以宣告緩刑或2 年以下有期徒刑、拘役或罰金為限」之
    規定者外，檢察官與被告均不得上訴。
六、如有前項得上訴之情形，得自收受宣示判決筆錄送達之日起
    10日內，向本院提出上訴書狀，上訴於第二審法院。
本案經檢察官洪期榮到庭執行職務。
中    華    民    國    100    年    11    月   15    日
                  刑事第十一庭  書  記  官  林兆嘉
                                審判長法官  劉兆菊
以上筆錄正本係照原本作成。
中    華    民    國    100    年    11    月   15    日
                                書  記  官  許榮成
附錄本案論罪科刑法條：
毒品危害防制條例第10條
施用第一級毒品者，處6月以上5年以下有期徒刑。
施用第二級毒品者，處3年以下有期徒刑。
附表：
┌─┬────┬────┬────────┬────────┬───────┐
│編│施用時間│施用地點│    施用方式    │   查獲經過     │主文罪名及宣告│
│號│        │        │                │                │刑            │
├─┼────┼────┼────────┼────────┼───────┤
│一│99年12月│新竹縣關│將第二級毒品甲基│於99年12月3 日下│蔡勝喜施用第二│
│  │3日下午2│西鎮東安│安非他命置於玻璃│午1 時10分許，因│級毒品，累犯，│
│  │時30分許│里9鄰青 │球吸食器（未扣案│另案涉嫌毒品、竊│處有期徒刑陸月│
│  │為警採尿│山街227 │）內燒烤後吸取煙│盜案件，在新竹縣│；如易科罰金，│
│  │時起回溯│號之住處│霧之方式。      │關西鎮獅子公園產│以新臺幣壹仟元│
│  │96小時內│內。    │                │業道路旁為警查獲│折算壹日。    │
│  │之某不詳│        │                │。              │              │
│  │時間。  │        │                │                │              │
├─┼────┼────┼────────┼────────┼───────┤
│二│100年2月│新竹縣關│將第二級毒品甲基│於100年2月14日上│蔡勝喜施用第二│
│  │11日晚上│西鎮某公│安非他命置於玻璃│午8 時10分許，為│級毒品，累犯，│
│  │10時許。│園停車場│球吸食器（未扣案│警持臺灣新竹地方│處有期徒刑陸月│
│  │        │廁所內。│）內燒烤後吸取煙│法院檢察署檢察官│；如易科罰金，│
│  │        │        │霧之方式。      │另案核發之拘票，│以新臺幣壹仟元│
│  │        │        │                │在新竹縣關西鎮東│折算壹日。扣案│
│  │        │        │                │安里9 鄰青山街22│之吸食用削尖吸│
│  │        │        │                │7 號住處內拘提到│管壹支，沒收之│
│  │        │        │                │案，並當場扣得吸│。            │
│  │        │        │                │食用削尖吸管1 支│              │
│  │        │        │                │。              │              │
├─┼────┼────┼────────┼────────┼───────┤
│三│100年4月│新竹縣關│將第二級毒品甲基│於100 年4 月19日│蔡勝喜施用第二│
│  │17日晚上│西鎮東安│安非他命置於玻璃│中午12時5 分許，│級毒品，累犯，│
│  │10時許  │里9 鄰青│球吸食器（未扣案│在新竹縣橫山鄉中│處有期徒刑陸月│
│  │        │山街227 │）內燒烤後吸取煙│豐路3 段北上車道│；如易科罰金，│
│  │        │號住處房│霧之方式。      │66公里處，因其為│以新臺幣壹仟元│
│  │        │間內    │                │毒品調驗人口，經│折算壹日。    │
│  │        │        │                │警盤查後採集尿液│              │
│  │        │        │                │送驗。          │              │
├─┼────┼────┼────────┼────────┼───────┤
│四│100年5月│新竹縣關│將第二級毒品甲基│於100 年5 月9 日│蔡勝喜施用第二│
│  │9日晚上9│西鎮東安│安非他命置於玻璃│下午8 時40分許，│級毒品，累犯，│
│  │時20分許│里9 鄰青│球吸食器（未扣案│在桃園縣龍潭鄉中│處有期徒刑陸月│
│  │為警採尿│山街227 │）內燒烤後吸取煙│興路670 號前，因│；如易科罰金，│
│  │時起回溯│號住處房│霧之方式。      │其為毒品列管人口│以新臺幣壹仟元│
│  │96小時內│間內    │                │，經警盤查後採集│折算壹日。    │
│  │之某時  │        │                │尿液送驗。      │              │
└─┴────┴────┴────────┴────────┴───────┘